【裁判字號】    91,上易,963
【裁判日期】    920305
【裁判案由】    竊盜
【裁判全文】
臺灣高等法院臺南分院刑事判決          九十一年度上易字第九六三號  Ａ
      上  訴  人
      即  被  告  乙  ○  ○
右上訴人因竊盜案件，不服臺灣臺南地方法院九十一年度易字第七七六號中華民國九
十一年七月九日第一審判決（起訴案號：臺灣臺南地方法院檢察署九十一年度偵字第
四二０八號），提起上訴，本院判決如左：
      主      文
上訴駁回。
      事      實
一、乙○○曾有竊盜、恐嚇、違反麻醉藥品管理條例等前科，竟仍不知悔改，復意圖
    為自己不法之所有，於民國九十一年四月三日下午四時許，攜帶手套一只（起訴
    書誤為乙副）及足供兇器使用之螺絲起子、活動板手、拔釘器各乙把為行竊工具
    ，侵入台南縣歸仁鄉○○村○○路六二五巷三十六號黃金全所經營之全興鑄造工
    廠（現已關廠停止生產，侵入建築物部分未據告訴）內，拆卸鋁門櫃三只及水塔
    乙只而竊取之，已拆卸下，得手後尚未及搬離該工廠之際，經黃金全之子甲○○
    發現而報警查獲，並扣得乙○○所有之上開手套一只及螺絲起子、活動板手、拔
    釘器各乙把。
二、案經台南縣警察局歸仁分局報請臺灣臺南地方法院檢察署檢察官偵查起訴。
      理      由
一、訊據上訴人即被告乙○○坦承於右開時地攜帶右開工具拆卸下該廠之鋁門櫃三只
    ，雖矢口否認有竊盜犯行，辯稱：伊是在撿破爛，並非行竊，且水塔乙只係別人
    已拆下放置於該處，伊祇是將之拖出來云云。惟查右揭事實，業據被告乙○○於
    警訊時及偵查中坦承不諱，核與證人甲○○於警訊時證述之被告行竊情節相符，
    並有行竊工具手套乙只及螺絲起子、活動板手、拔釘器各乙把扣案足資佐證，罪
    證明確，被告犯行堪以認定，其所辯無非事後畏罪卸責之詞，不足採信。
二、被告另辯稱其於九十年七月二十九日至三十一日另犯竊盜罪，與本件有連續犯裁
    判一罪之續犯裁判一罪之關係，惟查被告雖另犯竊盜罪，經臺灣臺南地方法院檢
    察署檢察官以九十年度偵緝字第七二六號、九十年度偵字第一一六一八號起訴，
    並經臺灣臺南地方法院以九十一年訴字第一八六號判決有期徒刑五月，有該院九
    十一年度訴字第一八六號判決附卷可稽，但查該案與本案犯罪時間相隔長達八月
    餘之久，且據被告於原審審理時供承：「（問：你為何在九十年七月二十九、三
    十、三十一日行竊後又犯本案，你是不是有犯該案又犯本案的概括犯意？）我沒
    有要一再行竊的意思，我沒有這個概括犯意」（見原審卷第二一頁）等語明確，
    足見二案並非基於概括犯意所為，二案顯無連續犯裁判一罪之關係可言，被告所
    辯，應非可採。
二、按被告行竊時所攜之螺絲起子、活動板手、拔釘器，客觀上足以傷害人之生命、
    身體，自屬兇器，故核其所為，係犯刑法第三百二十一條第一項第三款之攜帶兇
    器竊盜罪。
三、原審認被告罪證明確，因予適用刑法第三百二十一條第一項第三款、第三十八條
    第一項第二款規定，並審酌被告之素行、犯罪之動機、手段、目的、所生危害及
    犯罪後態度等一切情狀，量處有期徒刑八月，以示懲儆；又扣案之手套乙只及螺
    絲起子、活動板手、拔釘器各乙把，係被告所有供本案罪所用之物，應依法宣告
    沒收。本院核其認事用法均無違誤，量刑亦稱妥適。被告上訴意旨猶執前詞否認
    攜帶凶器竊盜，並抗辯本案與於九十年七月二十九日至三十一日所犯之竊盜罪，
    有連續犯裁判一罪之關係云云，指摘原判決不當，為無理由，應予駁回。
據上論斷，應依刑事訴訟法第三百六十八條，判決如主文。
本案經檢察官許仲瑩到庭執行職務。
中    華    民    國      九十二      年      三      月        五      日
                                  臺灣高等法院臺南分院刑事第四庭
                                      審判長法官  陳    義    仲
                                            法官  宋    明    蒼
                                            法官  楊    子    莊
右正本證明與原本無異。
不得上訴。
                                      法院書記官  王    全    龍
中    華    民    國      九十二      年      三      月        十      日
附錄本案論罪科刑法條全文：
刑法第三百二十一條第一項第三款
犯竊盜罪而有左列情形之一者，處六月以上、五年以下有期徒刑：
三、攜帶兇器而犯之者。


司法院資訊處製作；財團法人民間司法改革基金會備份。
